臺灣臺北地方法院行政訴訟判決　
111年度交字第343號
原      告  鄭良任  
被      告  臺北市交通事件裁決所

代  表  人  蘇福智  
訴訟代理人  吳維中  
上列當事人間交通裁決事件，原告不服被告民國111年5月18日北
市裁催字第22-A00000000號裁決，提起行政訴訟，本院判決如下
：
    主  文
原告之訴駁回。
訴訟費用新臺幣參佰元由原告負擔。
    事實及理由
壹、程序部分
　　本件屬交通裁決事件，爰依行政訴訟法第237條之7規定，不
    經言詞辯論，逕為判決。
貳、實體部分　　
一、事實概要：
　　原告鄭良任（下稱原告）駕駛其所有車牌號碼000-000號普
    通重型機車（下稱系爭車輛），於民國111年3月4日下午3時
    5分許，在臺北市○○路0段000號前，因有「駕駛人變換車道
    時未顯示方向燈」之違規行為，經民眾檢具影像資料向臺北
    市政府警察局大同分局（下稱舉發機關）檢舉，舉發機關經
    查證屬實，遂依道路交通管理處罰條例（下稱道交條例）第
    42條規定，以北市警交字第A00000000號舉發違反道路交通
    管理事件通知單（下稱系爭舉發單）予以舉發，並載明應到
    案日期為111年5月2日前。嗣原告於111年4月27日向被告提
    出申訴，經被告函請舉發機關就原告陳述事項協助查明，舉
    發機關函復依規定舉發尚無違誤，被告即於111年5月18日以
    原告於上開時、地有「汽車駕駛人未依規定使用方向燈」之
    違規事實，依道交條例第42條規定，以北市裁催字第22-A00
    000000號裁決（下稱原處分）對原告裁處罰鍰新臺幣（下同
    ）1,200元，原處分於同日對原告送達。原告不服，於111年
    6月9日向本院提起行政訴訟。
二、原告起訴主張：
　　原告雖因趕上班途中直行車速過快，惟並無以嚴重蛇行、逼
    車、惡意超車等方式違規變換車道，原告並無惡意嚴重違規
    行為等語。並聲明：原處分撤銷。
三、被告則以：
　　經審視檢舉影片(檔案名稱：A00000000.mp4，影片時間15:0
    5:00至04秒)，系爭車輛行駛於承德路3段，自第2車道變換
    至第3車道，隨即再變換至第4車道，期間均未啟亮方向燈，
    違規屬實等語。並聲明：原告之訴駁回。
四、本院之判斷：
（一）應適用之法令：
　　1.道交條例第42條：「汽車駕駛人，不依規定使用燈光者，
      處新臺幣一千二百元以上三千六百元以下罰鍰。」
　　2.道路交通安全規則第91條第1項第6款：「行車遇有轉向、減速暫停、讓車、倒車、變換車道等情況時所用之燈光及駕駛人之手勢，應依下列規定：六、變換車道時，應先顯示欲變換車道方向之燈光或手勢」，第109條第2項第2款：「汽車駕駛人，應依下列規定使用方向燈：二、左（右）轉彎時，應先顯示車輛前後之左（右）邊方向燈光；變換車道時，應先顯示欲變換車道方向之燈光，並應顯示至完成轉彎或變換車道之行為」。
（二）如爭訟概要欄所載之事實，除後述之爭點外，其餘為兩造
      所不爭執，並有系爭舉發單、原告違規採證照片、交通違
      規案件陳述書、舉發機關111年5月3日北市警同分交字第1
      113016349號函、原處分暨送達證書、機車車籍查詢在卷
      可佐，該情堪以認定。
（三）本院復就被告提供之檢舉光碟當庭勘驗，內容略以：「15
      時5分0至1秒，系爭車輛自系爭路段內側第2車道行駛至第
      3車道，並未使用方向燈；15時5分2至3秒，系爭車輛再向
      右變換至最外側車道，期間仍未顯示方向燈」等情，有本
      院勘驗筆錄可查（本院卷第77-81、94頁），且原告有上
      開未依規定使用方向燈之違規行為，亦為原告所不爭執（
      本院卷第94頁），原處分應屬有據。又原處分並未認定原
      告有道交條例第43條第1項之蛇行、任意以迫近等不當方
      式迫使他車讓道等危險駕駛行為，原告上開主張，與原處
      分是否合法無關。
（四）本件判決基礎已臻明確，兩造其餘攻擊防禦方法及訴訟資
      料，經本院審核後，或與本案爭點無涉，或對於本件判決
      結果不生影響，爰毋庸一一再加論述，爰併敘明。
五、結論：原處分認事用法並無違誤，原告主張撤銷原處分為無
    理由，應予駁回。至本件第一審裁判費為300元，應由敗訴
    之原告負擔，爰確定第一審訴訟費用額如主文第2項所示。
中　　華　　民　　國　　111 　年　　11　　月　　30　　日
                  行政訴訟庭　　法　官　林敬超 
以上正本係依原本作成。
如不服本判決，應於判決送達後20日內，以原判決違背法令為理
由，向本院提出上訴狀並表明上訴理由（原判決所違背之法令及
其具體內容或依訴訟資料可認為原判決有違背法令之具體事實）
，並繳納上訴裁判費新臺幣750 元。
其未載明上訴理由者，應於提出上訴後20日內，向本院補提理由
書（上訴狀及上訴理由書均須按他造人數附繕本）；如未按期補
提上訴理由書，則逕以裁定駁回上訴。　　　　　　　　　
中　　華　　民　　國　　111 　年　　11　　月　　30　　日
                                書記官  林劭威